---
title: "Arbeidskrav 2 - Statistisk inferens"
output: html_document
author: Mari Hårstad Meslo og Lars Nymoen
bibliography: references.bib
editor_options: 
  chunk_output_type: console
---

#### Introduksjon
<!-- Added references in text...  --> 
Dataen vi har brukt kommer fra studien til Haun et al. [@Haun2019], som samlet inn data fra 30 menn for å se på effekten av styrketrening med høy motstand. Intervensjonsperioden var på 6 uker, hvor de som hadde høyest respons på treningen ble plassert i gruppen HIGH, og de som responderte lavest på treningen ble plassert i gruppen LOW. 

Vi valgte å se på variabelen som målte mengden testosteron i blodet (ng/dL) fra T1 (pre-test) til T3 (etter 6 uker trening). Testosteron-variabelen er interessant å se på fordi trening kan virke å ha effekt på testosteron-nivået i blodet. 
<!-- What is the purpose of the study? To examine the effect of training on testo or see if testo explains testo training response? -->

#### Hypotese

*Hypotese null:* Det vil ikke være noen endring i testosteron-nivået i gruppene før og etter treningsintervensjonen. <!-- Difference between groups? -->

*Hypotese 1:* Testosteron-nivået i blodet (ng/dL) øker mer i HIGH-gruppen enn i LOW-gruppen etter treningsintervensjonen. <!-- This is not an alternative of the null above.? -->

#### Deskriptiv statistikk
Vi har gjort deskriptiv statistikk som viser endringen i testosteron-nivået for hver forsøksperson som ett punkt i HIGH- og LOW-gruppen, fra T1 til T3 (se figur 1).


```{r Laste inn nødvendige pakker, message=FALSE, warning=FALSE, include=FALSE}

library(tidyverse)
```

```{r Laste inn data, message=FALSE, warning=FALSE, include=FALSE}
# Data is missing from the repository, need to download first..

# need to doanload data set first
download.file(url = "https://ndownloader.figstatic.com/files/14702420", 
              destfile = "./data/hypertrophy.csv")  # Laster ned datafilen.

hypertrophy1 <- read_csv("./data/hypertrophy.csv")

```

```{r Velge de variablene som skal brukes, message=FALSE, warning=FALSE, include=FALSE}

var_interest <- c("CLUSTER", "T3T1__TESTOSTERONE_ngdl")

```


```{r Velge bort NA, message=FALSE, warning=FALSE, include=FALSE}

hyp1 <- hypertrophy1 %>%
  select(all_of(var_interest)) %>%
  filter(!is.na(CLUSTER),
         !is.na(T3T1__TESTOSTERONE_ngdl))


```

```{r Kjøre t.test mellom T3 og T1, message=FALSE, warning=FALSE, include=FALSE}

ttest <- t.test(T3T1__TESTOSTERONE_ngdl ~ CLUSTER, paired = FALSE, data = hyp1)

df <- round(ttest$parameter, 2)
statistic <- round(ttest$statistic, 2)
estimate <- ttest$estimate
cil <- round(ttest$conf.int[1], 2)
ciu <- round(ttest$conf.int[2], 2)
pval <- round(ttest$p.value, 3)

```


```{r Finne differanse mellom HIGH- og LOW-gruppa, message=FALSE, warning=FALSE, include=FALSE}

high1 <- hyp1[hyp1$CLUSTER == "HIGH",]$T3T1__TESTOSTERONE_ngdl

low1 <- hyp1[hyp1$CLUSTER == "LOW",]$T3T1__TESTOSTERONE_ngdl

mean_high <- mean(high1)
mean_low <- mean(low1)

mean <- mean_high - mean_low

# this would be the same as 
# ttest$estimate[1]-ttest$estimate[2]


```



```{r Box-plot, warning=FALSE, message=FALSE, echo=FALSE}

hyp1 %>%
  ggplot(aes(CLUSTER, T3T1__TESTOSTERONE_ngdl)) + geom_point() + labs(x = "Gruppe", y = "Endring i testosteron (ng/dL) fra T1 til T3", title = "Figur 1", caption = "Endring i testosteron (ng/dL) fra T1 til T3 hos HIGH- og LOW-gruppa")

```


#### Resultat


Endringen i testosteron fra T1 til T3 var `r round(estimate[1], 1)` (ng/dL) for HIGH-gruppen, og `r round(estimate[2], 1)` (ng/dL) for LOW-gruppen. 

P-verdien for endringen = `r round(pval, 3)` 


#### Konklusjon

Vi konkluderer med at HIGH-gruppen ikke skiller seg fra LOW-gruppen i endring av testosteron-nivå (ng/dL)fra T1 til T3 (gjennomsnittlig forskjell `r round(mean, 2)`, 95% konfidensintervall [`r cil` , `r ciu`]; t(`r df`) = `r statistic`, p = `r pval`)

Dette resultatet viser at null-hypotesen ikke kan forkastes, altså at det ikke er noe signifikant forskjell i testosteron-nivået mellom gruppene før og etter en seks ukers treningsperiode med intensiv styrketrening for menn. 



#### Referanser


